# 关于非货币性政府补助的账务处理

提问人：林中一个我 时间：2020-09-22 15:07:00
请教，A公司在某地区投资某一园区和生产线的建设项目，A公司通过摘牌形式取得土地 1 亿元，政府通过基础设施配套费的形式将土地出让金返还 1 亿元，由于财政资金紧张，政府与A公司签订了三方抵账协议，约定以B商品房的商品房抵顶应支付给A公司的基础设施配套费 1 亿元，根据政府补助应用指南中关于非货币性资产政府补助的规定“实务中存在政府无偿给予企业长期非货币性资产的情况，如无偿给予土地使用权、天然起源 的天然林等。企业取得的政府补助为非货币性资产的，应当按照公允价值计量；公允价值不能可靠取得的，按照名义金额（ 1 元）计量。企业在收到非货币性资产的政府补助时，应当借记有关资产科目，贷记“递延收益”科目；然后在相关资产使用寿命内按合理、系统的方法分期计入损益，借记“递延收益”科目，贷记“其他收益”或“营业外收入”科目。但是，对以名义金额计 量的政府补助，在取得时计入当期损益。”
请问如果政府以商品房抵顶应支付的项目基础设施配套费补助，是应该算作非货币性资产相关的政府补助，在商品房的预计使用期间进行摊销呢，还是应该仍然看做是对该建设项目的基础配套设施的补助呢？

回答人：chenyiwei
如果该部分商品房被确认为企业的固定资产的，则递延收益可以在商品房的折旧年限内摊销。因为商品房本身是一项非流动资产。
如果企业取得商品房后用于出售，即属于流动资产，则更接近于以现金方式给予补助，但该补助的性质仍然是土地出让金返还，故递延收益的摊销年限为土地使用权年限。

提问人：林中一个我 时间：2020-09-23 09:55:00
这个他们处理既有做固定资产-职工宿舍，也有进行抵账处理的情况，那就是需要把递延收益拆成两部分么，一部分是按商品房的折旧年限摊销，一部分是按土地使用年限摊销？

回答人：chenyiwei
可以这样处理。